---
title: "Big Data Analytics"
output: html_notebook
---

```{r message=FALSE, warning=FALSE, include=FALSE, paged.print=FALSE}
# check.packages function: install and load multiple R packages.
# Check to see if packages are installed. Install them if they are not, then load them into the R session.
check.packages <- function(pkg){
    new.pkg <- pkg[!(pkg %in% installed.packages()[, "Package"])]
    if (length(new.pkg)) 
        install.packages(new.pkg, dependencies = TRUE)
    sapply(pkg, require, character.only = TRUE)
}

# Usage example
packages<-c("gsheet", "tidyverse", "plotly", "leaflet")
check.packages(packages)
library(gsheet)
library(tidyverse)
library(plotly)
library(leaflet)
library(plotly)
```


# Inlezen data
Voor meer achtergrond over de data lees [hier](http://www.europeansocialsurvey.org/data/module-index.html).

```{r}
url <- "https://raw.githubusercontent.com/hanbedrijfskunde/onderzoek/master/data/soc-trust.csv"
myDF <- read.csv(url)

str(myDF)
summary(myDF)
```

# Opschonen data
Een aantal codes moeten naar NA (=not available) worden veranderd. Dit is de standaard code in R voor ontbrekende waarden.

```{r}
myDF$gndr[myDF$gndr == 9] <- NA
myDF$agea[myDF$agea == 999] <- NA
myDF$nwspol[myDF$nwspol %in% c(6666,7777,8888,9999)] <- NA
myDF$netustm[myDF$netustm %in% c(6666,7777,8888,9999)] <- NA
myDF$netusoft[myDF$netusoft %in% c(7,8,9)] <- NA
myDF$ppltrst[myDF$ppltrst %in% c(77,88,99)] <- NA
myDF$pplfair[myDF$pplfair %in% c(77,88,99)] <- NA
myDF$pplhlp[myDF$pplhlp %in% c(77,88,99)] <- NA
 
summary(myDF)
```

# Visualiseren data
We kunnen kijken naar de  verdelingen en kruisgrafieken bouwen.

```{r}
hist(myDF$agea, col = "tomato", xlab = "Leeftijd")

plot(myDF$agea, myDF$netustm, col = "#0099e6")

boxplot(myDF$ppltrst~myDF$cntry, col = "violet")

grpByGndr <- myDF %>% filter(!is.na(gndr)) %>% group_by(gndr)

gndrSummy <- summarize(grpByGndr, count = n(), netusage = mean(netustm, na.rm = TRUE))
gndrSummy$gndr <- recode_factor(gndrSummy$gndr, `1` = "m", `2` = "f")
barplot(gndrSummy$netusage, names.arg = gndrSummy$gndr, col = "#00cc88")
```

Om wat meer controle te krijgen over de opmaak van de grafieken kun je de library `ggplot` toepassen.

```{r}
p <- ggplot(myDF) +
  geom_boxplot(aes(x = cntry, y = ppltrst), fill = "violet")
p
```

Met `plotly` kun je eenvoudig interactie toevoegen.

```{r}
ggplotly(p , width = 800)
```
