---
title: "T-Rex"
subtitle: "Waarom je data moet visualiseren"
output: html_notebook
---

# Lees data in en verander meetniveaus (categorie naar numeriek)

```{r message=FALSE, warning=FALSE, paged.print=FALSE}
library(pastecs)
library(tidyverse)

allData <- read.csv("data/datasets/DatasaurusDozen-wide.tsv", sep = "\t", stringsAsFactors = FALSE)[-1,]
allData <- data.frame(sapply(allData, as.numeric))
```

# Beschrijvende statistiek
Vergelijk de kwaliteit van de drie afzonderlijke datasets (dots, dino en star) en beoordeel in welke mate ze gelijk zijn.

```{r}
# Selecteer dots data
dotsData <- select(allData, dots, dots.1)

# Bepaal middelpunt en spreiding
stat.desc(dotsData, basic = FALSE)[c(2,6),]

# Bepaal correlatie
cor(dotsData)
```

```{r}

# Selecteer dino data
dnData <- select(allData, dino, dino.1)

# Bepaal middelpunt en spreiding
stat.desc(dnData, basic = FALSE)[c(2,6),]

# Bepaal correlatie
cor(dnData)
```

```{r}
# Selecteer star data
starData <- select(allData, star, star.1)

# Bepaal middelpunt en spreiding
stat.desc(starData, basic = FALSE)[c(2,6),]

# Bepaal correlatie
cor(starData)
```

# Datasaurus
Visualiseer de data via een eenvoudige x/y-grafiek. Wat valt op en welke conclusie trek je als je de uitkomsten van de vorige bewerkingen meeneemt?

```{r}
ggplot(dotsData) +
  geom_point(aes(x = dots, y = dots.1), color = "skyblue")
```

```{r}
# Plot de dino data met kleur 'mediumseagreen'
ggplot(dnData) +
  geom_point(aes(x = dino, y = dino.1), color = "mediumseagreen")
```

```{r}
# Plot de star data met kleur 'tomato'
ggplot(starData) +
  geom_point(aes(x = star, y = star.1), color = "tomato")
```